---
title: "Analisi di crescita economica, disoccupazione, spesa pubblica e le loro relazioni nei vari stati mondiali"
output:
  ioslides_presentation: default
  slidy_presentation: default
  beamer_presentation: default
---

```{r setup, include=FALSE}
knitr::opts_chunk$set(echo = FALSE)
```


```{r, include=FALSE}
library(dplyr)
library(knitr)
library(kableExtra)
library(ggplot2)
gdp <- read.csv("economic_growth.csv", skip = 4)
unemp <- read.csv("Unemployment.csv")
exp <- read.csv("govt_edu_expenditure.csv", skip = 4)

# Conversione da formato largo a lungo
long_data_gdp <- gdp[,c(1,5:68)] %>%
  tidyr::pivot_longer(cols = starts_with("X"),  # Selezionare le colonne che iniziano con "X".
               names_to = "Year",        # Nome della nuova colonna chiave
               names_prefix = "X",       # Rimuovere il prefisso "X" dai nomi delle colonne
               values_to = "Value")      # Nome della nuova colonna di valori

# Conversione da formato largo a lungo
long_data_unemp <- unemp[,c(1,3:23)] %>%
  tidyr::pivot_longer(cols = starts_with("X"),  # Selezionare le colonne che iniziano con "X".
               names_to = "Year",        # Nome della nuova colonna chiave
               names_prefix = "X",       # Rimuovere il prefisso "X" dai nomi delle colonne
               values_to = "Value")      # Nome della nuova colonna di valori

# Conversione da formato largo a lungo
long_data_exp <- exp[,c(1,5:68)] %>%
  tidyr::pivot_longer(cols = starts_with("X"),  # Selezionare le colonne che iniziano con "X".
               names_to = "Year",        # Nome della nuova colonna chiave
               names_prefix = "X",       # Rimuovere il prefisso "X" dai nomi delle colonne
               values_to = "Value")      # Nome della nuova colonna di valori

# Rinominare le colonne
names(long_data_exp)[3] <- "Educational_Expense"
names(long_data_gdp)[3] <- "GDP"
names(long_data_unemp)[3] <- "Unemployment"

# Unire i dati
master <- long_data_gdp %>%
  inner_join(long_data_unemp, by = c("Country.Name", "Year"))

master <- master %>%
  inner_join(long_data_exp, by = c("Country.Name", "Year"))

# valori mancanti
master$GDP[is.na(master$GDP)] <- mean(master$GDP, na.rm = T)
master$Unemployment[is.na(master$Unemployment)] <- mean(master$Unemployment,
                                                        na.rm = T)
master$Educational_Expense[is.na(master$Educational_Expense)] <- mean(master$Educational_Expense, na.rm = T)

head(master)
```


## Introduzione:

- Comprendere le dinamiche degli indicatori economici come la disoccupazione, il Prodotto Interno Lordo (PIL) e le spese per l'istruzione è fondamentale per analizzare la salute e lo sviluppo generale dei Paesi. 

- Questi indicatori non solo riflettono lo stato economico attuale, ma forniscono anche indicazioni sulle tendenze future e sui potenziali requisiti politici.

- Questa analisi mira a fornire una panoramica completa dei tre fattori: PIL, tasso di disoccupazione e spese per l'istruzione in tutto il mondo.

## Scopi e obiettivi:

  L'obiettivo principale di questa analisi è valutare e comprendere le relazioni e le tendenze tra i principali indicatori economici nei diversi Paesi e nel tempo. In particolare, l'analisi si propone di:

- Determinare quali sono i Paesi con i tassi di disoccupazione, il PIL e le spese per l'istruzione più elevati.

- Esaminare come essi sono cambiati nel tempo.

- Analizzare la correlazione tra i fattori presi in considerazione.

- Determinare gli anni con i valori più alti.

## I 5 paesi con il più alto tasso di disoccupazione

- Il tasso di disoccupazione più alto si registra in Kosovo, seguito dalla Macedonia del Nord e dal Sudafrica.

```{r, fig.height=4}
res <- master %>%
  group_by(Country.Name) %>%
  summarise(Avg_Unemployment = mean(Unemployment)) %>%
  arrange(-Avg_Unemployment) %>%
  head(5)

ggplot(res, aes(x = Country.Name, y = Avg_Unemployment)) +
  geom_bar(stat = "identity", fill = "sky blue") +
  theme_minimal() +
  labs(title = "I 5 paesi con il più alto tasso di disoccupazione",
       x = "Paese", y = "Disoccupazione media")
```


## I 5 paesi con il PIL più alto

- Il PIL più alto si osserva per il Myanmar, seguito da Etiopia e Cina.

```{r, fig.height=4}
res <- master %>%
  group_by(Country.Name) %>%
  summarise(Avg_GDP = mean(GDP)) %>%
  arrange(-Avg_GDP) %>%
  head(5)

ggplot(res, aes(x = Country.Name, y = Avg_GDP)) +
  geom_bar(stat = "identity", fill = "violet") +
  theme_minimal() +
  labs(title = "I 5 paesi con il PIL più alto",
       x = "Paese", y = "PIL medio")
```



## I 5 paesi con la più alta spesa media per l'istruzione Spese per l'istruzione

- I Paesi con la più alta spesa per l'istruzione sono Cuba, Lesotho e Kiribati.

```{r, fig.height=4}
res <- master %>%
  group_by(Country.Name) %>%
  summarise(Avg_Educational_Expense = mean(Educational_Expense)) %>%
  arrange(-Avg_Educational_Expense) %>%
  head(5)

ggplot(res, aes(x = Country.Name, y = Avg_Educational_Expense)) +
  geom_bar(stat = "identity", fill = "cyan") +
  theme_minimal() +
  labs(title = "I 5 paesi con la più alta spesa per l'istruzione",
       x = "Paese", y = "Spesa media per l'istruzione")
```


## Andamento delle spese scolastiche nel corso degli anni

- Non si osserva una tendenza chiara. La spesa più alta è stata osservata nel 2009 e la più bassa nel 2004.

```{r, fig.height=4}
res <- master %>%
  group_by(Year) %>%
  summarise(Avg_Educational_Expense = mean(Educational_Expense))

ggplot(res, aes(x = Year, y = Avg_Educational_Expense, group = 1)) +
  geom_point(col = "red") +
  geom_line(lwd = 1.2, col = "cyan") +
  theme_minimal() +
  labs(title = "Andamento delle spese scolastiche nel corso degli anni",
       x = "Anno", y = "Spesa media per l'istruzione") +
  theme(axis.text.x = element_text(angle = 45, hjust = 1))
```



## Andamento delle spese per l'istruzione (Paese con le spese per l'istruzione più elevate)

- Nel complesso, si osserva una tendenza alla diminuzione. La spesa più alta è stata osservata nel 2008 e la più bassa nel 2011, 2017 e 2018.

```{r, fig.height=3.5}
res <- master %>%
  filter(Country.Name == "Cuba") %>%
  group_by(Year) %>%
  summarise(Avg_Educational_Expense = mean(Educational_Expense))

ggplot(res, aes(x = Year, y = Avg_Educational_Expense, group = 1)) +
  geom_point(col = "red") +
  geom_line(lwd = 1.2, col = "cyan") +
  theme_minimal() +
  labs(title = "Andamento delle spese per l'istruzione nel corso degli anni per Cuba",
       x = "Anno", y = "Spesa per l'istruzione") +
  theme(axis.text.x = element_text(angle = 45, hjust = 1))
```


## Andamento del PIL nel corso degli anni

- Si osserva una tendenza al ribasso. Nel 2020 si osserva un calo improvviso. Il massimo nel 2004 e il minimo nel 2020.

```{r, fig.height=4}
res <- master %>%
  group_by(Year) %>%
  summarise(Avg_GDP = mean(GDP))

ggplot(res, aes(x = Year, y = Avg_GDP, group = 1)) +
  geom_point(col = "red") +
  geom_line(lwd = 1.2, col = "violet") +
  theme_minimal() +
  labs(title = "Andamento del PIL nel corso degli anni",
       x = "Anno", y = "PIL medio") +
  theme(axis.text.x = element_text(angle = 45, hjust = 1))
```



## Andamento del PIL negli anni per il Paese con il PIL più alto

- Si osserva la stessa tendenza al ribasso. Il PIL più alto è nel 2000 e il più basso nel 2020.


```{r, fig.height=4}
res <- master %>%
  filter(Country.Name == "Myanmar") %>%
  group_by(Year) %>%
  summarise(Avg_GDP = mean(GDP))

ggplot(res, aes(x = Year, y = Avg_GDP, group = 1)) +
  geom_point(col = "red") +
  geom_line(lwd = 1.2, col = "violet") +
  theme_minimal() +
  labs(title = "Andamento del PIL nel corso degli anni per il Myanmar",
       x = "Anno", y = "PIL") +
  theme(axis.text.x = element_text(angle = 45, hjust = 1))
```



## Andamento della disoccupazione nel corso degli anni

- Si osserva una tendenza al ribasso della disoccupazione. La disoccupazione più alta è stata osservata nel 2002 e la più bassa nel 2018.

```{r, fig.height=4}
res <- master %>%
  group_by(Year) %>%
  summarise(Avg_Unemp = mean(Unemployment))

ggplot(res, aes(x = Year, y = Avg_Unemp, group = 1)) +
  geom_point(col = "red") +
  geom_line(lwd = 1.2, col = "blue") +
  theme_minimal() +
  labs(title = "Andamento della disoccupazione nel corso degli anni",
       x = "Anno", y = "Disoccupazione") +
  theme(axis.text.x = element_text(angle = 45, hjust = 1))
```



## Andamento della disoccupazione per il paese con la disoccupazione più alta

- La disoccupazione più bassa si osserva negli anni 2000, 2010, 2011, 2013, 2020. Una forte impennata si osserva nel 2002.


```{r, fig.height=4}
res <- master %>%
  filter(Country.Name == "Kosovo") %>%
  group_by(Year) %>%
  summarise(Avg_Unemp = mean(Unemployment))

ggplot(res, aes(x = Year, y = Avg_Unemp, group = 1)) +
  geom_point(col = "red") +
  geom_line(lwd = 1.2, col = "blue") +
  theme_minimal() +
  labs(title = "Andamento della disoccupazione nel corso degli anni per il Kosovo",
       x = "Anno", y = "Disoccupazione") +
  theme(axis.text.x = element_text(angle = 45, hjust = 1))
```


## Correlazione tra i fattori

- Non si osserva una forte correlazione tra le coppie. Notiamo però una debole correlazione negativa.


```{r}
corrplot::corrplot(cor(master[,c(3:5)]))
```


## Top 6 anni con il PIL più alto dichiarato in totale

- Il 2004, il 2006 e il 2007 hanno registrato il PIL più alto a livello globale.

```{r}
summary_data <- master %>%
  group_by(Year) %>%
  summarise(GDP = mean(GDP)) %>%
  arrange(-GDP) %>%
  head()

# Creare una tabella formattata
summary_data %>%
  kable("html", 
        col.names = c("Anno", "PIL medio"), 
        align = "c") %>%
  kable_styling(bootstrap_options = c("striped", "hover", 
                                      "condensed", "responsive"),
                full_width = F,
                position = "center") %>%
  column_spec(2, bold = TRUE)

```


## I 6 anni con il più alto tasso di disoccupazione dichiarato in generale

- Il 2002, il 2003 e il 2004 hanno registrato il più alto tasso di disoccupazione a livello globale.

```{r}
summary_data <- master %>%
  group_by(Year) %>%
  summarise(Unemployment = mean(Unemployment)) %>%
  arrange(-Unemployment) %>%
  head()

# Creare una tabella formattata
summary_data %>%
  kable("html", 
        col.names = c("Anno", "Disoccupazione media"), 
        align = "c") %>%
  kable_styling(bootstrap_options = c("striped", "hover", 
                                      "condensed", "responsive"),
                full_width = F,
                position = "center") %>%
  column_spec(2, bold = TRUE)
```

## I 6 anni in cui sono state dichiarate le spese educative più alte in assoluto

- Il 2009, il 2020 e il 2003 registrano le spese educative più alte riportate a livello globale.

```{r, warning=FALSE, message=FALSE}
summary_data <- master %>%
  group_by(Year) %>%
  summarise(Educational_Expense = mean(Educational_Expense)) %>%
  arrange(-Educational_Expense) %>%
  head() 

# Creare una tabella formattata
summary_data %>%
  kable("html", 
        col.names = c("Anno", "Spesa media per l'istruzione"), 
        align = "c") %>%
  kable_styling(bootstrap_options = c("striped", "hover", 
                                      "condensed", "responsive"),
                full_width = F,
                position = "center") %>%
  column_spec(2, bold = TRUE)
```



## Conclusioni:

I risultati indicano un miglioramento del mercato del lavoro, come si evince dalla tendenza alla diminuzione dei tassi di disoccupazione dal 2002 al 2018.

- Il netto calo del PIL nel 2020 riflette probabilmente l'impatto economico globale della pandemia COVID-19.

- Le fluttuazioni delle spese per l'istruzione suggeriscono che le priorità nazionali e le condizioni economiche variano.

- La debole correlazione negativa tra questi fattori evidenzia la natura complessa e indipendente di questi indicatori economici.

## GRAZIE!
